【裁判字號】    97,易,2037
【裁判日期】    971211
【裁判案由】    竊盜
【裁判全文】
臺灣彰化地方法院刑事判決              97年度易字第2037號
公  訴  人  臺灣彰化地方法院檢察署檢察官
被      告  乙○○
                    號
                    （現因另案在臺中監獄臺中分監執行中）
上列被告因竊盜案件，經檢察官提起公訴（97年度偵字第9605號
），本院判決如下：
    主  文
乙○○攜帶兇器竊盜，累犯，處有期徒刑捌月。扣案之鐵鎚及鐵
鋸各壹支均沒收。
    犯罪事實
一、乙○○前於民國94年間因竊盜案件，為臺灣臺中地方法院以
    94年度中簡字第1901號判處有期徒刑3 月確定，於同年11月
    3 日入監執行，95年2 月3 日執行完畢出監，復於97年9 月
    間再因竊盜案件，為臺灣臺中地方法院判處拘役55日確定。
    猶不知悔改，竟基於為自己不法所有之意圖，於97年10月20
    日上午11時許，騎乘車牌號碼MAB —023 號重型機車，前往
    彰化縣彰化市石牌莊48號前，無故侵入甲○○位於該址之住
    處庭院內（侵入住居部分未據告訴），並持客觀上可能對人
    之生命、身體、安全造成傷害，足供兇器使用之鐵鎚、鐵鋸
    各1 支，先以鐵鎚將甲○○上址住處之鋁門窗敲下後，再以
    鐵鋸鋸斷，並將鋸好之鋁門窗條（價值約新臺幣【下同】2
    萬元）放進自備之尼龍布袋內，以此方式竊取得逞。嗣因甲
    ○○發現上情報警處理而當場查獲，並扣得上開鐵鎚及鐵鋸
    各1 支。
二、案經彰化縣警察局彰化分局報請臺灣彰化地方法院檢察署檢
    察官偵查起訴。
    理  由
一、本案被告所犯係屬刑事訴訟法第376 條第2 款所列之刑法第
    321 條第1 項之加重竊盜罪，本院爰依同法第284 條之1 之
    規定行獨任審判。次按被告以外之人於審判外之陳述，雖不
    符刑事訴訟法第159 條之1 至第159 條之4 之規定，而經當
    事人於審判程式同意作為證據，法院審酌該言詞陳述或書面
    陳述作成時之情況，認為適當者，亦得為證據。當事人、代
    理人或辯護人於法院調查證據時，知有第159 條第1 項不得
    為證據之情形，而未於言詞辯論終結前聲明異議者，視為有
    前項之同意，刑事訴訟法第159 條之5 定有明文。查本案全
    部卷證，公訴人、被告均不爭執其證據能力，本院復衡以該
    等供述證據作成時之情況，應為適當，是可認後述所引用證
    據之證據能力均無疑義，合先敘明。
二、上揭犯罪事實，業據被告乙○○坦承不諱，核與被害人甲○
    ○於警詢中證述之被害情節相符，並有被害人立據之贓物認
    領保管單1 紙、現場照片8 張在卷可稽，復有鐵鎚及鐵鋸各
    1 支扣案可資佐證，足認被告自白與事實相符，堪可採為論
    罪科刑之依據。又被告於本院審理時供稱：欲將竊得之鋁門
    窗條變賣換錢供己花用等語（見本院97年11月27日審判筆錄
    ），足見被告確有為自己不法所有之意圖甚明。綜上，本案
    事證明確，被告上開竊盜犯行，洵堪認定。
三、按刑法第321 條第1 項第3 款之攜帶兇器竊盜罪，係以行為
    人攜帶兇器竊盜為其加重條件，此所謂兇器，其種類並無限
    制，凡客觀上足對人之生命、身體、安全構成威脅，具有危
    險性之兇器均屬之，且祇須行竊時攜帶此種具有危險性之兇
    器為已足，並不以攜帶之初有行兇之意圖為必要（最高法院
    79年臺上字第5253號判例參照）。查被告持以行竊之鐵鎚及
    鐵鋸，均為金屬材質，質地堅硬，且有相當之重量，有照片
    2 張附卷可稽，以之刺戳、擊打人體，均能對人之生命、身
    體安全造成危險，均屬刑法上之兇器無疑，是核被告所為，
    係犯刑法第321 條第1 項第3 款攜帶兇器加重竊盜罪。又被
    告前於94年間因竊盜案件，為臺灣臺中地方法院以94年度中
    簡字第1901號判處有期徒刑3 月確定，於同年11月3 日入監
    執行，95年2 月3 日執行完畢出監乙節，有臺灣高等法院被
    告前案紀錄表1 份附卷可稽，其於有期徒刑執行完畢後，5
    年以內故意再犯本件有期徒刑以上之罪，為累犯，應依刑法
    第47條第1 項規定，加重其刑。爰審酌被告為貪圖不法利益
    ，竟率爾竊取他人之財物，影響他人財產權，所為誠屬不該
    ，惟念渠等犯後坦承犯行，態度尚佳，竊得之贓物已經被害
    人領回，有贓物認領保管單1 紙在卷可參，暨考量其生活狀
    況、智識程度、行竊手段及竊得物品價值等一切情狀，量處
    如主文所示之刑。又扣案之鐵鎚及鐵鋸各1 支，係被告所有
    供犯本案竊盜犯行所用之物，業據被告於本院審理時供明在
    卷，爰依刑法第38條第1 項第2 款之規定宣告沒收。
據上論斷，應依刑事訴訟法第299 條第1 項前段，刑法第321 條
第1 項第3 款、第47條第1 項、第38條第1 項第2 款，判決如主
文。
本案經檢察官陳信郎到庭執行職務。
中    華    民    國    97    年    12    月    11    日
                  刑事第七庭    法      官  胡宜如
以上正本證明與原本無異。
如不服本判決應於收受判決後10日內向本院提出上訴書狀，並應
敘述具體理由。其未敘述上訴理由者，應於上訴期間屆滿後20日
內向本院補提理由書（均須按他造當事人之人數附繕本）「切勿
逕送上級法院」。
告訴人或被害人對於判決如有不服具備理由請求檢察官上訴者，
其上訴期間之計算係以檢察官收受判決正本之日期為準。
中    華    民    國    97    年    12    月    11    日
                                書  記  官  蕭秀吉
附錄本案論罪科刑法條：
中華民國刑法第321條
犯竊盜罪而有左列情形之一者，處六月以上、五年以下有期徒刑
：
一、於夜間侵入住宅或有人居住之建築物、船艦或隱匿其內而犯
    之者。
二、毀越門扇、牆垣或其他安全設備而犯之者。
三、攜帶兇器而犯之者。
四、結夥三人以上而犯之者。
五、乘火災、水災或其他災害之際而犯之者。
六、在車站或埠頭而犯之者。
前項之未遂犯罰之。


司法院資訊處製作；財團法人民間司法改革基金會備份。
